【裁判字號】    97,交聲,711
【裁判日期】    970731
【裁判案由】    違反道路交通管理處罰條例聲明異議
【裁判全文】
臺灣士林地方法院交通事件裁定         97年度交聲字第711號
原處分機關  交通部公路總局臺北區監理所基隆監理站
異議人即    甲○○
受處分人
上列異議人即受處分人因違反道路交通管理處罰條例案件，對於
交通部公路總局臺北區監理所基隆監理站民國97年6 月9 日所為
之裁決處分（原處分案號：基監字第裁42-1AD210976號），聲明
異議，本院裁定如下：
    主  文
異議駁回。
    理  由
一、按汽車停車時，停車時間、位置、方式及車種，如公路主管
    機關、市區道路主管機關或警察機關有特別規定時，應依其
    規定，道路交通安全規則第112 條第1 項第15款定有明文。
    次按汽車駕駛人停車時，停車時間、位置、方式、車種不依
    規定者，處新臺幣（下同）600 元以上1,200 元以下罰鍰，
    道路交通管理處罰條例第56條第1 項第9 款規定甚明。
二、原處分意旨略以：異議人即受處分人甲○○所有之車牌號碼
    0051-BA 號自用小客車，於民國97年5 月19日11時14分許，
    在臺北市○○路○段，因有停車時間不依規定之違規行為，
    經臺北市停車管理處逕行掣單舉發，受處分人於應到案日期
    97年6 月20日前提出申訴，經原處分機關仍認受處分人有上
    開違規行為，乃依道路交通管理處罰條例第56條第1 項第9
    款規定，及違反道路交通管理事件統一裁罰基準及處理細則
    所訂之違反道路交通管理事件統一裁罰基準表，於97年6 月
    9 日裁處受處分人罰鍰600 元。
三、聲明異議意旨略以：伊所有之前開車號自用小客車確有於上
    開時、地停放，惟該處之停車格一下限時、一下不限時，政
    策換來換去，且停車格內地面所繪之限時字跡亦不清晰，難
    能判斷。伊於案發當天停放車輛時以為該停車格為不限時，
    豈知南下出差返回後竟變為限時停車格，罰單亦夾於伊車輛
    上，實令伊驚訝不已，因而提出聲明異議云云。
四、經查：異議人於上開時地將所有之車號0051-BA 號自用小客
    車，停放在限制時段停車格位之事實，為異議人所自承，並
    有臺北市政府交通局97年5 月21日北市交停字第1AD210976
    號舉發違反道路交通管理事件通知單影本一紙及現場採證照
    片8 幀在卷可稽，惟矢口否認有何交通違規行為，辯稱：該
    停車格一下為限時一下為不限時，令伊無所適從云云。然觀
    諸現場採證照片，該停車格格內明確標繪「10」、「限時停
    車位」等字樣，清楚標示出該停車格係編號10號之停車格，
    為限時停車位，且設有號碼編號為10號之悠遊卡刷卡式計時
    收費器，其字樣標繪清楚，清晰可辨，要無不能判別情事可
    言，且收費器設立明確，當不至令人有無法辨識或混淆之情
    況發生。再依臺北市停車管理處97年5 月27日北市停四字第
    09732864400 號函說明，旨揭車輛停車地點係屬已設置悠遊
    卡刷卡計時收費器之限時停車位，該限時停車位標線內有號
    碼標示，可以對照該悠遊卡計時收費器以資識別，現場並設
    立有計時器操作步驟說明及限時停車位使用規定：「一、限
    時停車位，逾時不得補繳。二、收費時間，星期一至星期六
    08：00至20：00。三、15分鐘收費10元，每次刷卡付費最多
    1 個小時。四、停車時請預先以悠遊卡刷卡付費，未刷卡付
    費將開立1 小時之繳費單，停車逾繳費單規定時間則開單告
    發。」等語明確，是違規現場既已清楚標繪號碼、標語，設
    立計時收費器，亦附有操作步驟解說、限時停車位使用規定
    及該停車位之限時時段說明等，足資讓異議人辨別該車位確
    係限時停車位且明了該車位之限時時段為何，則異議人對於
    該停車格有限時開放之情形，自難諉以不知。故本件事證明
    確，異議人上開所辯，並無依據，難以憑採。
五、綜上，異議人所有之前開自用小客車確實有於前揭時間、地
    點停放之違規行為，經逕行舉發後，原處分機關因而依道路
    交通管理處罰條例第56條第1 項第9 款之規定及違反道路交
    通管理事件統一裁罰基準及處理細則所訂之違反道路交通管
    理事件統一裁罰基準表，裁處罰鍰600 元，核無不當。本件
    異議為無理由，應予駁回。
據上論斷，應依道路交通案件處理辦法第19條，裁定如主文。
中    華    民    國    97    年    7     月    31    日
                        交通法庭法  官  高雅敏
以上正本證明與原本無異
如不服本裁定應於送達後5日內向本院提出抗告狀
                                書記官  田瑾俐
中    華    民    國    97    年    7     月    31    日


司法院資訊處製作；財團法人民間司法改革基金會備份。
